臺灣桃園地方法院刑事判決　　　　　　　 99年度易字第843號
公　訴　人　臺灣桃園地方法院檢察署檢察官
被　　　告　王憲忠
上列被告因恐嚇案件，經檢察官提起公訴（98年度偵字第18217
號），本院判決如下：
    主  文                                                                
王憲忠以加害身體、自由、名譽之事，恐嚇他人致生危害於安全
，累犯，處有期徒刑玖月。
    事  實                                                                
一、王憲忠前因妨害風化案件，經臺灣高等法院於民國93年2 月
    23日以91年度訴字第61號判決駁回上訴判處有期徒刑1 年2
    月確定，經與他案定應執行刑後，於94年10月23日執行完畢
    。前復與王書軍意圖營利，基於使女子與他人為性交之犯意
    聯絡及行為分擔，於97年7 月5 日起，將泰國籍來臺就讀之
    留學生B 女（年籍詳卷，同97年度偵字第23700 號代稱）囚
    禁於王憲忠所承租之桃園縣桃園市○○○路36-2號10樓之應
    召站房間內，以強暴、脅迫及監控之方法使B 女與他人性交
    （所涉犯行業經判刑確定）。詎王憲忠又基於恐嚇之犯意，
    於97年10月11日B 女離開應召站後，因嘗試尋找聯絡B 女未
    果，竟於97年10月15日至同年月17日間，分別以其所使用之
    0000000000、0000000000門號，將下列簡訊內容傳送B 女同
    學林晏亦以轉知B 女：「叫她聰明點就趕快出來把事情處理
    完，不要逼到我抓狂把事情鬧大帶人到學校透過關係找校長
    」、「不要讓我的人堵到否則絕對會讓她很難看，還有叫那
    死黑鬼雷傑出入他的住處小心點」；「所以美女請你務必要
    幫我把話轉達給我心愛的女友知道知道嗎？否則他要是沒有
    打給我就表示你沒有幫我轉達給他知道的話，我就會找人到
    學校去修理你知道嗎？」、「反正今天晚上要是她要是在沒
    有打來的話，你真的進出學校大門口時就要特別的小心了喔
    ！走著瞧吧！處女阿儀等妳的消息喔！想你喔處女。」足使
    B 女及林晏亦心生畏懼，致生危害於安全。
二、案經臺灣桃園地方法院檢察署檢察官簽分偵辦後起訴。 
    理  由
一、證據能力：
  (一)按被告之自白，非出於強暴、脅迫、利誘、詐欺、疲勞訊問
    、違法羈押或其他不正之方法，且與事實相符者，得為證據
    ；被告陳述其自白係出於不正之方法者，應先於其他事證而
    為調查，該自白如係經檢察官提出者，法院應命檢察官就自
    白之出於自由意志，指出證明之方法，刑事訴訟法第156 條
    第1 項、第3 項定有明文。準此，被告對檢察官所提渠於警
    詢時及偵查中之供述，其證據能力並無意見，復本院亦查無
    有何顯然不正之方法取得情事，而悖於其自由意志，是被告
    前開供述得為證據，合先敘明。
  (二)次按被告以外之人（包括證人、鑑定人、告訴人、被害人及
    共同被告等）於審判外之陳述雖不符刑事訴訟法第159 條之
    1 至之4 等4 條之規定，而經當事人於審判程序同意作為證
    據，法院審酌該言詞陳述或書面陳述作成時之情況，認為適
    當者，亦得為證據；當事人、代理人或辯護人於法院調查證
    據時，知有刑事訴訟法第159 條第1 項不得為證據之情形，
    而未於言詞辯論終結前聲明異議者，視為有前項之同意，同
    法第159 條之5 定有明文。立法意旨在於傳聞證據未經當事
    人之反對詰問予以核實，原則上先予排除。惟若當事人已放
    棄反對詰問權，於審判程序中表明同意該等傳聞證據可作為
    證據；或於言詞辯論終結前未聲明異議，基於尊重當事人對
    傳聞證據之處分權，及證據資料愈豐富，愈有助於真實發見
    之理念，且強化言詞辯論主義，使訴訟程序得以順暢進行，
    上開傳聞證據亦均具有證據能力。查本件下列所引用之被告
    以外之人於審判外之陳述，因公訴人、被告均表示不爭執其
    證據能力，復本院認其作成之情形並無不當情形，經審酌後
    認為適當，故前開審判外之陳述得為證據，併此敘明。
  (三)另本院以下所引用之非供述證據，均與本件事實具有自然關
    聯性，且核屬書證、物證性質，又查無事證足認有違背法定
    程序或經偽造、變造所取得等證據排除之情事，復經本院依
    刑事訴訟法第164 條、第165 條踐行物證、書證之調查程序
    ，況公訴人及被告對此部分之證據能力亦均不爭執，是堪認
    均有證據能力。
二、訊據被告固坦承門號0000000000號、0000000000號為其所使
    用，且曾為尋找B 女而以門號0000000000號以傳送簡訊或撥
    打電話方式聯絡林晏亦，惟矢口否認有上開恐嚇犯行，辯稱
    ：0000000000門號為伊向真實姓名年籍不詳綽號「阿呆」之
    人購買，而0000000000門號為伊胞兄王書軍所申辦，之後才
    交給伊使用，又二門號均為易付卡，伊曾經將上開門號借別
    人使用，然確切時間、地點已不復記憶，伊雖曾經使用門號
    0000000000號以傳送簡訊或撥打電話方式聯絡林晏亦，惟伊
    所傳送之簡訊並非起訴書所載恐嚇簡訊之內容，此外伊亦未
    曾使用門號0000000000號聯絡B 女或B 女同學林晏亦，故本
    案恐嚇簡訊均非伊所傳送予被害人等；不能單憑臆測而認定
    被告構成犯罪，檢察官之認事用法有誤。被告與林晏亦並無
    任何怨隙，也不認識，簡訊內容至多僅能證明是從被告曾經
    擁有的手機號碼傳送，不能證明係被告所為，且B 女所述不
    實、矛盾，且為其編造，其指訴不足為證。再者，兩女之指
    訴無法證明傳送恐嚇簡訊予兩女係被告所為，B 女之指訴無
    補強證據，單憑B 女個人顯有瑕疵之指訴無法證明被告犯罪
    ，又被害人等於察看該等簡訊內容時，是否已經達到「心生
    畏懼」，應由具有專業知識經驗之心理醫生判斷，不應單憑
    被害人等主觀認知予以判斷。希望庭上依無罪推定原則、罪
    疑唯輕之法理為無罪判決云云。
三、按認定犯罪事實所憑之證據，並不以直接證據為限，即綜合
    各種間接證據，本於推理作用，為其認定犯罪事實之基礎，
    仍非法所不許（最高法院27年滬上字第64號判例意旨參照）
    。次按依舉證責任分配標準，被告提出「幽靈抗辯」，此為
    被告否認為犯罪主體或否認有犯罪故意，屬構成要件該當性
    之抗辯事項，被告不負終局的「說服責任」，但該事由有利
    於被告，且被告對於該積極主張之事實有「特別知識」，比
    較知道何處取得相關證據，即應由被告負「提出證據責任」
    （按提出證據責任與說服責任不同），若被告能證明至「有
    合理懷疑」程度，舉證責任即轉換，而由檢察官就抗辯事由
    不存在負舉證責任，並證明至「無合理懷疑」程度；若被告
    對幽靈抗辯舉證未達此程度，雖理論上其抗辯有可能性，但
    尚不成為有效抗辯，檢察官並無責任證明該抗辯事實不存在
    ，法院就該爭點應逕為不利於被告之認定。本案被告自承其
    為起訴書所載恐嚇簡訊發送門號之持用人，其抗辯事由均係
    否認為犯罪主體，被告自得刑事訴訟法第161 條之1 之規定
    ，就有利於己之積極事實或有特別知識之事實，指出有利之
    證明方法，合先敘明。
四、經查：本案被告曾因另案涉嫌以強暴、脅迫及監控之方法使
    B 女與他人性交而遭判刑確定，此有被告之高等法院前案紀
    錄表及各該判決書附卷可稽，並經本院依職權調閱上開案卷
    查核屬實。被害人林晏亦確曾於97年10月15日至同年月17日
    間，收到以0000000000、0000000000門號傳送之下列簡訊內
    容「叫她聰明點就趕快出來把事情處理完，不要逼到我抓狂
    把事情鬧大帶人到學校透過關係找校長」、「不要讓我的人
    堵到否則絕對會讓她很難看，還有叫那死黑鬼雷傑出入他的
    住處小心點」；「所以美女請你務必要幫我把話轉達給我心
    愛的女友知道知道嗎？否則他要是沒有打給我就表示你沒有
    幫我轉達給他知道的話，我就會找人到學校去修理你知道嗎
    ？」、「反正今天晚上要是她要是在沒有打來的話，你真的
    進出學校大門口時就要特別的小心了喔！走著瞧吧！處女阿
    儀等妳的消息喔！想你喔處女。」等情，業據證人林晏亦迭
    於警詢、偵查及本院交互詰問時證述明確，並有簡訊翻拍照
    片、通聯紀錄調閱單附卷可稽。又被告確為門號0000000000
    號、0000000000號之使用人，業據其自承在卷，核與證人即
    被告胞兄王書軍證述情節相符，此部分之事實首堪認定。
五、再查：本件涉案之行動電話門號0000000000號、0000000000
    號，均係被告王憲忠所持用，且被告曾以0000000000號撥打
    電話、傳送簡訊予被害人林晏亦，又曾想請他人代為傳送簡
    訊，然不知道實際上他人有無代為傳送簡訊乙節，為被告於
    本案準備程序中所自承（參本院99年10月15日準備程序筆錄
    ）。又被告前於準備程序稱伊曾經將上開門號借別人使用，
    然確切時間、地點已不復記憶；嗣於本院審理期日之末稱曾
    將搭配0000000000號、0000000000號之手機借給「可樂」、
    「水晶」，年紀與B 女相仿，是做傳播妹的工作，因為當時
    B 女常常失蹤，伊覺得男生不方便去學校找B 女，故請女孩
    子幫忙去找，只要B 女失蹤，伊就會將上開二支手機借給別
    人，伊只知道叫「可樂」和「水晶」，伊沒有遺失或失竊過
    該二手機，伊忘記王書軍是否有拿回去使用，但不可能是王
    書軍傳的，因為王書軍不會傳簡訊，不敢確定「可樂」、「
    水晶」是否有傳送本案之恐嚇簡訊，「可樂」、「水晶」有
    跟伊說要幫忙去找B 女，說有打電話，「可樂」說有幫伊傳
    過簡訊給B 女，伊有問過「可樂」有無亂傳，「可樂」說沒
    有，「可樂」、「水晶」都會傳簡訊云云，被告既將手機出
    借予「可樂」與「水晶」請求協助找尋B 女，顯見被告與渠
    等有一定信任關係，被告對於此積極主張之事實有「特別知
    識」，比較知道何處取得相關證據，即應由被告負「提出證
    據責任」，惟被告未能舉證說明「可樂」、「水晶」之真實
    姓名年籍，又被告撥打電話、傳送簡訊予林晏亦之目的，在
    於尋找被害人B 女及促使B 女與之聯繫（參臺灣桃園地方法
    院98年度重訴字第13號卷被告98年6 月11日刑事答辯狀），
    亦為被告於本案中所自承。互核與證人林晏亦於偵查中及本
    案交互詰問中結證稱：某位自稱B 女之老闆傳送簡訊予伊，
    要伊幫忙找尋B 女，復有自稱B 女王姓老闆之男子撥打電話
    予伊，也是要伊幫忙找尋B 女，伊會研判該人與傳送本案恐
    嚇簡訊之人為同一人或同一集團，係因內容、語氣差不多，
    且用各種軟硬兼施方式要伊去找B 女之目的相同等節相符。
    徵諸0000000000號門號97年10月15日上午10時6 分許之恐嚇
    簡訊自稱為「B 女外面兼職的老闆」、「實在是被B 女這賤
    人給逼到沒辦法才『又』來打擾你」，該簡訊稱「又來打擾
    」等語，足徵就是之前業已打擾林晏亦之人，又0000000000
    號門號97年10月16日凌晨3 時6 分許之恐嚇簡訊自稱為「我
    是B 女的男友（鴻樂）」，復與桃園分局被告97年11月6 日
    警詢筆錄記載諧音之被告綽號「同樂」若合；被告縱與林晏
    亦素不相識、亦無讎隙，惟被告為亟欲遂其得以順利尋獲B
    女之目的，故以恫嚇之簡訊給予林晏亦壓力，殊無情理無違
    ，自屬信實，據而足徵被告確有上揭恐嚇之事，極為鮮明。
    甚且，被告傳送恐嚇簡訊予林晏亦後，B 女即循簡訊號碼撥
    打電話詢問被告之目的，被告即稱若下午5 點不出現，就要
    將B 女之不堪影片散播至警衛室。此據證人B 女於偵訊中證
    述綦詳，證人B 女於97年11月1 日警詢時固稱其回撥電話之
    日期為97年10月8 日，然依其證述於97年10月11日離開被告
    返校後，被告又有傳送騷擾簡訊，綜上證據及林晏亦上述研
    判0000000000號、0000000000號恐嚇簡訊為同一人或同一群
    人所寄送之判斷基礎，足認本件實施電話恐嚇簡訊之人即被
    告無誤，此互參本件四則簡訊之內容、用語、結構可明。且
    被告前於本院98年度重訴字第13號案件之98年7 月29日審理
    時，經法院提示翻拍手機簡訊畫面照片，被告亦自承應該是
    伊所傳（98年度重訴字第13號卷第264-271 頁；97年度他字
    第4868號卷第12-13 ，23-24 頁參照），迄於本院審理本案
    時始空言否認此事且持前情置辯，核屬諉責之詞，不能採信
    。
六、按刑法第305 條之恐嚇罪，係行為人以加害生命、身體、自
    由、名譽、財產之事恐嚇他人為其要件，致生危害於安全者
    為其要件，稱「致生危害於安全」係指受惡害通知者，因行
    為人之恐嚇，致生安全上之危險與實害者而言。所謂惡害通
    知，係指明確而具體加害上述各種法益之意思表示，且客觀
    上一般人認為足以構成威脅，致接受意思表示者之生活狀態
    陷於危險不安，即足當之，並不以須具有專業知識經驗之心
    理醫生判斷為必要。依上開恐嚇簡訊內容「叫她聰明點就趕
    快出來把事情處理完，不要逼到我抓狂把事情鬧大帶人到學
    校透過關係找校長」、「不要讓我的人堵到否則絕對會讓她
    很難看，還有叫那死黑鬼雷傑出入他的住處小心點」；「所
    以美女請你務必要幫我把話轉達給我心愛的女友知道知道嗎
    ？否則他要是沒有打給我就表示你沒有幫我轉達給他知道的
    話，我就會找人到學校去修理你知道嗎？」、「反正今天晚
    上要是她要是在沒有打來的話，你真的進出學校大門口時就
    要特別的小心了喔！走著瞧吧！處女阿儀等妳的消息喔！想
    你喔處女。」，均指向對林晏亦及B 女之身體、自由、名譽
    不利，使其心生畏懼，B 女亦因林晏亦之轉告得悉上開簡訊
    內容而與被告聯絡，業據林晏亦與B 女證述明確。被告以加
    害生命身體之事恐嚇林晏亦與B 女，致生危害於安全之事證
    明確，被告犯行洵堪認定，應依法論科。
七、又被告主張於另案扣案之六支手機內有B 女所傳簡訊，內容
    略為：錢要還就還給葉師父，電腦要不要還隨便你等語，可
    證明被告欠B 女15萬元借款，B 女才挾怨報復云云。惟本案
    係被害人林晏亦將收受恐嚇簡訊一情告以學校教官後，由教
    官帶同報警，並非受B 女之請託，業據林晏亦證述明確，並
    非B 女虛構，自非B 女挾怨報復，是本院認無再行勘驗簡訊
    內容之必要，附此敘明。
八、核被告所為，係犯刑法第305 條之恐嚇危害安全罪。被告基
    於單一恐嚇犯意及尋找B 女行蹤之目的，於緊接之時、地接
    續發送恐嚇簡訊，為接續犯，僅論以一罪。又被告以一恐嚇
    行為，同時恐嚇B 女及證人林晏亦，係以一行為同時觸犯二
    罪名，為同種想像競合犯。又被告曾有如事實部分所載之犯
    罪科刑執行情形，有台灣高等法院被告前案紀錄表1 份在卷
    可按，因之，其受有期徒刑執行完畢後，於5 年內故意再犯
    有期徒刑以上之本罪，為累犯，應依法加重其刑。爰審酌被
    告僅為探知B 女下落，即傳送加害身體、自由、名譽之事之
    恐嚇簡訊，甚且將林晏亦無端捲入被告與B 女之糾紛中，惡
    性非輕，犯後未能坦認犯行，態度不佳等一切情狀，量處如
    主文所示之刑。
據上論斷，應依刑事訴訟法第299 條第1 項前段，刑法第305 條
、第47條第1 項、第55條，判決如主文。
本案經檢察官梁光宗到庭執行職務。
中    華    民    國   100    年    1     月    31    日
                  刑事第六庭  法  官  游智棋
以上正本證明與原本無異。
如不服本判決應於收受判決後10日內向本院提出上訴書狀，並應
敘述具體理由。其未敘述上訴理由者，應於上訴期間屆滿後20日
內向本院補提理由書（均須按他造當事人之人數附繕本）「切勿
逕送上級法院」。
                              書記官  陳育萱
中    華    民    國   100    年    1     月    31    日
附本案論罪科刑依據之法條：
中華民國刑法第305條
（恐嚇危害安全罪）
以加害生命、身體、自由、名譽、財產之事，恐嚇他人致生危害
於安全者，處2 年以下有期徒刑、拘役或3 百元以下罰金（罰金
部分，已依刑法施行法第1 條之1 第1 項、第2 項前段規定，貨
幣單位變更為新台幣且金額提高為30倍）。